【裁判字號】    92,易,2220
【裁判日期】    920926
【裁判案由】    公共危險
【裁判全文】
臺灣板橋地方法院刑事判決                        九十二年度易字第二二二號
    公  訴  人  臺灣板橋地方法院檢察署檢察官
    被      告  乙○○
右列被告因公共危險案件，經檢察官提起公訴（九十二年度偵字第一○三四八號），
本院判決如左：
    主  文
乙○○失火燒燬現有人所在之建築物，處有期徒刑肆月，如易科罰金，以參佰元折算
壹日。緩刑貳年。
    事  實
一、乙○○係位於「湯城廣場」內址設臺北縣三重市○○路○段六○九巷二十號六樓
    之七迪善因有限公司（下簡稱迪善因公司）之作業員，從事以空氣壓縮機、延展
    機、噴砂機、燒融機、連接器（即所謂之焊接器）焊接、燒融珠寶及金飾之工作
    。其於民國九十二年三月四日上午九時二十分上班，在其個人單獨使用之工作室
    內使用連接器焊接金飾時，本應注意妥善使用，以避免因長時間使用引致火災之
    危險，且依其情形又非不能注意，竟疏於注意，自同日九時二十分起迄十時二十
    八分止，接續長時間使用，致該連接器起火，燒燬當時有人所在之迪善因公司其
    所使用之工作室之工作檯、天花板及木板隔間之上半部，並延燒至當時均有人所
    在之建築物即同在湯城廣場位於同巷二十號七樓之七之英諾崴資訊股份有限公司
    （下簡稱英諾崴公司）、同巷二十號七樓之八之柏齊貿易股份有限公司（下簡稱
    柏齊公司），致該二公司玻璃惟幕附近之物品燒失。
二、案經柏齊公司訴由臺北縣政府警察局三重分局移送臺灣板橋地方法院檢察署檢察
    官偵查起訴。
    理  由
一、訊據被告乙○○固不爭執起火點係在其個人單獨使用之工作室內，惟矢口否認有
    何失火之犯行，並辯稱：九十二年三月四日當日伊於九時二十分許上班後，僅從
    事包裝砂紙之工作，尚未開工，故未使用連接器，後伊去上廁所，同日十時二十
    八分，返回工作室後即見起火，伊不知為何起火云云。經查：
（一）本案經臺北縣政府消防局至火災現場勘驗：
    (1)就起火戶部分：本案僅侷限於臺北縣三重市○○路○段六○九巷二十號六樓之
      七有燃燒情形，另因搶救時有破壞七樓之七玻璃帷幕牆及水損，其他二十號六
      樓之八及七樓之七僅靠玻璃帷幕附近輕微波及，可知起火戶為三重市○○路○
      段六○九巷二十號六樓之七。
    (2)就起火處部分：勘驗上述起火戶右側燃燒情形，發現靠大門附近未有燃燒，愈
      靠近外側（靠外牆方向）燒失、碳化愈嚴重，愈靠內側愈輕微，勘查辦公室發
      現辦公室上方隔間天花板及木板隔間上半部有輕微燒失，下半部無燃燒跡象，
      勘查辦公室前側鐵架及物品燒失情形，發現鐵架及物品受燒後愈靠左側燒失、
      碳化愈嚴重，周遭物品接往該處傾斜、倒塌、彎曲嚴重，愈靠右側愈輕微，勘
      查左側工作區燃燒情形，愈靠工作檯附近燒失、碳化情形愈嚴重，愈靠左側愈
      輕微，經目擊者即被告在現場發現最先起火處所並指認在右側處所，綜上所述
      ，依火流路徑及物品受燒情形，研判本案起火處所為三重市○○路○段六○九
      巷二十號六樓之七左前側靠工作檯附近處所。
    (3)就起火原因部分：經檢視起火處所附近並未發現任何可引（自）燃之危險物品
      、化工原料及供置放之容器殘留期間，而起火處所附近亦未發現有微火源及供
      其置放之容器，故因遺留火種（煙蒂……等）引燃之可能性較低，再經挖掘起
      火處所附近並未發現有石油系促燃劑及其容器殘留其間，發生火災當時，公司
      尚有員工多人在辦公室內辦工，故排除人為縱火之可能性，又經挖掘、勘查本
      案起火點工作檯附近電源配線，並未發現有短路痕跡，而排除電器因素引燃之
      可能性，且本案起火處所為工作室靠工作檯附近處所，當時只有員工即被告在
      工作室內工作，因有暫時離開工作崗位上廁所，回來就發現火災，燃燒範圍侷
      限在連接器，且在工作檯附近找到連結金飾之連接器嚴重燒失，研判起火點為
      連結金飾之連接器，研判本案起火原因不排除工作人員作業不慎引燃火災之可
      能性。
      此有臺北縣政府消防局九十二年三月三十一日製之火災原因調查報告書及照片
      二十四幀在卷可稽（附於偵查卷宗第二五頁至第五八頁），是以，本件起火處
      所應係臺北縣三重市○○路○段六○九巷二十號六樓之七迪善因公司面對建築
      物左前側靠工作台附近之處所，起火原因應係工作人員使用焊接珠寶、金飾之
      連接器作業不慎引燃火災，當可認定。
（二）次者，起火之連接器（即被告所謂之焊接器），係由打風器、油瓶、火熗嘴及
      油管組成，其使用方法並非插電使用，而係以腳踩打風器，將外界之空氣打入
      油管，藉以擠壓油瓶內之去漬油上至火熗嘴，而後點燃，如未以腳踩打風器，
      則因空氣無法進入擠壓去漬油上至火熗嘴，因而無法使用，且無安全顧慮乙節
      ，並據被告及證人甲○○分別於本院調查、審理時供述甚明（詳本院九十二年
      八月四日訊問筆錄第四頁、八月十四日審判筆錄第二頁），並有被告寄送到院
      之該連接器照片乙幀在卷可稽（附於本院卷內），因該連接器無自行點燃致生
      火災之可能，則九十二年三月四日十時二十八分許，起火時，該連接器應係有
      人以腳踩打風器而正使用中甚明。而上述起火處所係被告一人單獨使用之工作
      室，此為被告所是承，並據迪善因負責人甲○○於警詢及本院調查中供述屬實
      （詳偵查卷宗第七頁反面、本院九十二年八月四日訊問筆錄第三頁反面、第四
      頁），職是，應係被告正使用該連接器致生火災，當屬無疑。從而，被告辯稱
      ：當日僅從事包裝砂紙之工作，尚未使用連接器云云，顯不足採信。又既該連
      接器需以腳踩打風器始能使用，則被告應無暫時離開之可能，準此，公訴人認
      被告係離開前去洗手間，未暫時關閉原使用中之燒融金飾之工具，顯有所誤會
      ，附此敘明。
（三）再者，被告自九十二年三月四日上午九時二十分許開始上班，業據被告於警詢
      中供述在卷（詳偵查卷宗第九頁反面），則被告應係自上班起，迄火災發生時
      間即同日十時二十八分許，接續使用該連接器，而被告係以從事以空氣壓縮機
      、延展機、噴砂機、燒融機、連接器焊接、燒融珠寶及金飾之工作為業，本應
      注意妥善使用該連接器，以避免因長時間使用引致火災之危險，且無不能注意
      之情形，竟長時間使用該連接器，致該連接器起火，其顯有過失甚明，且其過
      失與失火燒燬現有人所在之建築物之結果二者間，復有相當之因果關係，亦殆
      無疑。
（四）末者，本件連接器引發火災燒燬迪善因公司被告工作室之工作檯、天花板及木
      板隔間之上半部，並延燒至當時均有人所在之建築物即同在湯城廣場位於同巷
      二十號七樓之七之英諾崴資訊股份有限公司、同巷二十號七樓之八之柏齊貿易
      股份有限公司，致該二公司玻璃惟幕附近之物品燒失等情，除據證人甲○○、
      柏齊公司負責人丙○○、英諾崴公司負責人丁○○分別於警詢及本院調查中陳
      明在卷（詳偵查卷宗第四頁、第十一頁反面、第十二頁反面、本院九十二年八
      月四日訊問筆錄第四頁反面），並有九十二年三月四日火災波及住戶受損情況
      調表查乙紙、損失清單乙紙、現場照片四幀並上開火災原因調查報告書及所附
      之照片可稽（附於上開偵查卷宗第十四頁至第十八頁），從而，本件事證明確
      ，被告犯行，洵堪認定。
二、核被告乙○○所為，係犯刑法第一百七十三條第二項之失火燒燬現有人所在之建
    築物罪。又刑法上公共危險罪，其所保護之法益，重在公共安全，故其罪數應以
    行為之個數定之，一失火行為所燒燬之對象縱有不同，但行為僅一個，而應為整
    體之觀察，成立單純一罪，是以，本件被告一失火行為，燒燬迪善因公司、英諾
    崴公司、柏齊公司等多家公司，仍僅論以刑法第一百七十三條第二項一罪。爰審
    酌被告素無前科，有臺灣高等法院被告全國前案紀錄表在卷可稽，素行良好，惟
    否認犯行之態度，兼衡被告之過失程度、所造成之損害及其老闆甲○○已與被燒
    燬之公司達成和解，有和解書在卷可稽等一切情狀，量處如主文所示之刑，並諭
    知易科罰金之折算標準。末查：被告前未曾受有期徒刑以上刑之宣告，業如前述
    ，其因一時過失誤蹈刑章，且其老闆已與被害人達成和解，經此偵審教訓，當知
    所警惕，信無再犯之虞，本院認其所宣告之刑以暫不執行為適當，併諭知緩刑二
    年，以啟自新。
據上論斷，應依刑事訴訟法第二百九十九條第一項前段，刑法第一百七十三條第二項
、第四十一條第一項前段、第七十四條第一款，罰金罰緩提高標準條例第一條前段、
第二條，判決如主文。
本案經檢察官葉志飛到庭執行職務。
中      華      民      國      九十二      年    九    月    二十六    日
                                  臺灣板橋地方法院刑事第四庭
                                      法  官  游  秀  雯
右正本證明與原本無異。
如不服本判決，應於判決送達後十日內，向本院提出上訴狀。
                                      書記官  陳  姿  利
中      華      民      國      九十二      年    九    月    二十六    日


司法院資訊處製作；財團法人民間司法改革基金會備份。
